Inventaris van het archief van de Algemene Rekenkamer 1814-1919: Bureau Nationale Schuld (NS)
Nationaal Archief, Den Haag
Algemene Rekenkamer NS (Bureau Nationale Schuld)
Alg. Rekenkamer / Nationale Schuld
1802-1952
H24009
163.50 meter; 1938 inventarisnummers.
Normale geschreven, getypte en gedrukte documenten, geen bijzondere handschriften.
Nationaal Archief, Den Haag
Algemene Rekenkamer /Bureau Nationale Schuld
De Algemene Rekenkamer is belast met het toezicht op de financiën van de overheid. Met het oog op de financiële controle voerde het college zelf een omvangrijke boekhouding, waaronder het aanhouden van een duplicaat van de Grootboeken der Nationale Schuld. Het archief bevat een collectie wetten en besluiten betreffende het Grootboek Nationale Schuld, 1808-1876, en stukken betreffende staatsleningen, 1816-1918. Er zijn diverse series grootboeken, zoals Nationale uitgestelde schuld (1815-1850), Nationale werkelijke schuld (1815-1952). In de grootboeken zijn de houders van staatsobligaties ingeschreven met de eerste letter van hun achternaam (bij instellingen als armbesturen is dat naam van de plaats van vestiging). De klappers op de grootboeken verwijzen naar deel en folio van het grootboek. Ook bevat het archief een serie periodiek opgemaakte balansen, verdeeld naar de soorten schuld, over de periode 1809-1896.
Archiefvorming
Geschiedenis van het archiefbeheer
De verwerving van het archief
Het archief is krachtens bepalingen van de Archiefwet overgebracht.
Inhoud en structuur van het archief
2.02
Inhoud
In het hoofdstuk `Algemeen' zijn onder meer ondergebracht een collectie wetten en besluiten betreffende het Grootboek Nationale Schuld 1808-1876 en stukken betreffende staatsleningen 1816-1918. Verreweg het omvangrijkst is het hoofdstuk `Grootboeken', waarin de door de Rekenkamer bijgehouden dubbelen zijn beschreven. Er zijn diverse series: Publieke doorlopende schuld (1809-1814), Publieke aflosbare schuld (1813-1814), Nationale uitgestelde schuld (1815-1850), Nationale werkelijke schuld (1815-1952) met diverse subseries, elk met een eigen rentepercentage. In de grootboeken zijn de houders van staatsobligaties ingeschreven in een van de delen met de eerste letter van hun achternaam (bij instellingen als armbesturen is dat de naam van de plaats van vestiging). De klappers op de grootboeken (ze ontbreken bij de oudste series, die van de Publieke Schuld) zijn tot en met de derde letter alfabetisch en verwijzen naar deel en folio van het Grootboek. Klappers op de Grootboeken Nationale Schuld 1914-1952 berusten in het `Restant-archief'. In het hoofdstuk Balansen zitten de periodiek opgemaakte balansen, verdeeld naar de soorten schuld, periode 1809-1896.
Aanwijzingen voor de gebruiker
Openbaarheidsbeperkingen
Volledig openbaar.
Materiële beperkingen
Aanvraaginstructie
Openbare archiefstukken kunnen online worden aangevraagd en gereserveerd. U kunt dit ook via de terminals in de studiezaal van het Nationaal Archief doen. Om te kunnen reserveren dient u de volgende stappen te volgen:
U maakt een profiel aan op www.gahetna.nl, en logt vervolgens in
Via de archiefinventaris (alleen de beschrijvingen met rode nummers) selecteert u het gewenste archiefstuk door op de knop 'Reserveren' te klikken
In het volgende scherm geeft u aan op welke dag u het archiefstuk wilt inzien
Indien u zich bevindt in de studiezaal en een tafelnummer heeft ontvangen kunt u dit nummer vermelden. Als u geen tafelnummer heeft kunt u tafelnummer 777 laten staan
Vervolgens bevestigt u uw reservering door deze te versturen.
Verwant materiaal
Beschikbaarheid van kopieën
Beschrijving van de series en archiefbestanddelen
- Algemeen, A.
  - Agenda van ontvangen besluiten en resoluties bij bureau Grootboek ter Algemene Rekenkamer, Wetten en besluiten afkomstig van het Grootboek; 1842-1897; 1808-1815; 1
  - Wetten en besluiten afkomstig van het Grootboek, 1808-1876; 2-10
    - 1816-1820, 2
      (1808-1815, zie nummer 1)
    - 1821-1824, 3
    - 1825-1826, 4
    - 1826, 5
    - 1827-1828, 6
    - 1829-1831, 7
    - 1832-1836, 8
    - 1837-1844, 9
    - 1845-1876, 10
  - Brievenboek van Bureau Grootboek, Correspondentie Bureau Grootboek met de Directie der Grootboeken der N.S. in Amsterdam; 1879-1887; 1874-1896; 11; 2 delen
  - Overzichten van de aan de Amortisatiekas vervallen stukken, 1810-1816; 12
  - Overzicht van onafgehaalde rentecertificaten, Lijsten van uitgegeven nummers van schuldbekentenissen; Staten van verwisselde schuldbekentenissen,; 1810-1821; 1816-1891; 1825-1849; 13; 2 delen
  - Staten van verwisselde schuldbekentenissen, 1826-1896; 14-17
    - 1878-1882, 14
      (begin, zie nummer 13)
    - 1886-1890, 15
    - 1890-1895, 16
    - 1886-1896, 17
  - Stukken betreffende staatsleningen, 1816-1918; 18-28
    - 1816-1835, 18
    - 1823, 19
    - 1823, 20
    - 1824-1830, 21
    - 1830, 22
    - 1830, 1888-1891, 23
    - 1882-1895, 24
    - 1888-1895, 25
    - 1888-1896, 26
    - 1891-1896, 27
    - 1870-1918, 28
  - Ingetrokken effecten, 1515-1812; 29-31
    - 1515-1793, 29
    - 1666-1809, 30
    - 1804-1812, 31
  - Door versterf vervallen lijfrenten, 1859-1882; 32-36
    - 1859-1875, 32
    - 1859-1874, 33
    - 1859-1877, 34
    - 1859-1878, 35
    - 1859-1882, 36
  - Controle registers op de lijfrenten, 1847-1893; 37-38
    - 1847-1893, 37
    - 1847-1893, 38
  - Overzicht van het oude Grootboek der Nationale Schuld, Jaarstaten van de gedane werkzaamheden bij de Algemene Rekenkamer, afdeling Bureau Nationale Schuld; 1810-1835; 1815-1836; 39
  - Registers van verschillende geldoperaties, 1814-1857; 40
  - Stukken betreffende verbranding van Staatsschulden ter Algemene Rekenkamer, 1816-1915; 41
  - Stukken betreffende de Franse achterstand, Stukken betreffende het beheer der Landsdrukkerij en het Staatsblad; 1815-1829; 1807-1833; 42
  - Reçu's van terugontvangst van aan het aan Bureau Grootboek te Amsterdam teruggezonden stukken, Diverse stukken betrekking hebbende op het Bureau Grootboek; 1872-1873; 1812-1879; 43
  - Klappers op de verbanden en royementen, 1863-1938; 44-46
    - 1874-1938, 44
    - 1870-1938, 45
    - 1863-1896, 46
  - Overzichten van de Directeur van de Grootboeken der Nationale Schuld wegens door administratiekantoren gestelde verbanden en royementen op hun inschrijvingen, Lijsten van verbanden en ontslagen; 1873-1914; 1881-1913; 47; 2 delen
  - Diverse stukken betreffende besluiten, pensioenen en staatsleningen, 1807-1834, 1897-1916; 48
  - Staatsbegrotingen, 1900-1919; 49-52
    - 1900-1906, 49
    - 1907-1912, 50
    - 1913-1916, 51
    - 1917-1919, 52
  - Staatsbegrotingen, ontvangsten en uitgaven, 1900-1919; 53-59
    - 1900-1902, 53
    - 1903-1905, 54
    - 1906-1907, 55
    - 1908-1909, 56
    - 1910-1914, 57
    - 1915-1916, 58
    - 1917-1919, 59
  - Balansregisters 2 1/2, 3 en 3 1/2%, 1906-1913; 60; 3 delen
  - Saldoregisters 3%, 1913; 61-62; 10 delen
    - deel I, 61
    - deel II, 62
  - Leningregister Nederlands-Indië, 1915-1923; 63
  - Indische Comptabiliteitswet, diverse afdoeningen, West-Indische Comptabiliteitswet; 1866-1885; 1882-1910; 64
  - Comptabiliteitswet: rapporten betreffende wetsontwerpen - tot nieuwe regelingen, 1900-1916; 65
  - Index op de portefeuilles over 1808 en eerder., 66
- Grootboeken, B.
  - Publieke doorlopende schuld 2 1/2%, 1809-1814; 67-147
    - letter A eerste deel, 67
    - letter A tweede deel, 68
    - letter A derde deel, 69
    - letter B eerste deel, 70
    - letter B tweede deel, 71
    - letter B derde deel, 72
    - letter B vierde deel, 73
    - letter B vijfde deel, 74
    - letter B zesde deel, 75
    - letter B zevende deel, 76
    - letter B achtste deel, 77
    - letter B negende deel, 78
    - letter C eerste deel, 79
    - letter C tweede deel, 80
    - letter C derde deel, 81
    - letter D eerste deel, 82
    - letter D tweede deel, 83
    - letter D derde deel, 84
    - letter D vierde deel, 85
    - letter E eerste deel, 86
    - letter E tweede deel, 87
    - letter F, 88
    - letter G eerste deel, 89
    - letter G tweede deel, 90
    - letter G derde deel, 91
    - letter H eerste deel, 92
    - letter H tweede deel, 93
    - letter H derde deel, 94
    - letter H vierde deel, 95
    - letter H vijfde deel, 96
    - letter H zesde deel, 97
    - letter H zevende deel, 98
    - letter J eerste deel, 99
    - letter J tweede deel, 100
    - letter K eerste deel, 101
    - letter K tweede deel, 102
    - letter K derde deel, 103
    - letter K vierde deel, 104
    - letter L eerste deel, 105
    - letter L tweede deel, 106
    - letter L derde deel, 107
    - letter L vierde deel, 108
    - letter M eerste deel, 109
    - letter M tweede deel, 110
    - letter M derde deel, 111
    - letter M vierde deel, 112
    - letter N eerste deel, 113
    - letter N tweede deel, 114
    - letter O eerste deel, 115
    - letter O tweede deel, 116
    - letter P eerste deel, 117
    - letter P tweede deel, 118
    - letter P derde deel, 119
    - letter Q, 120
    - letter R eerste deel, 121
    - letter R tweede deel, 122
    - letter R derde deel, 123
    - letter R vierde deel, 124
    - letter S eerste deel, 125
    - letter S tweede deel, 126
    - letter S derde deel, 127
    - letter S vierde deel, 128
    - letter S vijfde deel, 129
    - letter S zesde deel, 130
    - letter S zevende deel, 131
    - letter T eerste deel, 132
    - letter T tweede deel, 133
    - letter U, 134
    - letter V eerste deel, 135
    - letter V tweede deel, 136
    - letter V derde deel, 137
    - letter V vierde deel, 138
    - letter V vijfde deel, 139
    - letter W eerste deel, 140
    - letter W tweede deel, 141
    - letter W derde deel, 142
    - letter W vierde deel, 143
    - letter X, 144
    - letter Y, 145
    - letter Z eerste deel, 146
    - letter Z tweede deel, 147
  - Publieke doorlopende schuld 1 1/4%, 1811-1814; 148
  - Publieke doorlopende schuld 1 1/2%, 1811-1814; 149
  - Publieke doorlopende schuld 2%, 1811-1815; 150-176
    - letter A, 150
    - letter B eerste deel, 151
    - letter B tweede deel, 152
    - letter C, 153
    - letter D, 154
    - letter E, 155
    - letter F, 156
    - letter G, 157
    - letter H eerste deel, 158
    - letter H tweede deel, 159
    - letter J, 160
    - letter K, 161
    - letter L, 162
    - letter M, 163
    - letter N, 164
    - letter O, 165
    - letter P, 166
    - letter Q, 167
    - letter R, 168
    - letter S eerste deel, 169
    - letter S tweede deel, 170
    - letter T, 171
    - letter U, 172
    - letter V, 173
    - letter W, 174
    - letter Y, 175
    - letter Z, 176
  - Publieke doorlopende schuld 2 3/4%, 1811-1814; 177-199
    - letter A, 177
    - letter B, 178
    - letter C, 179
    - letter D, 180
    - letter E, 181
    - letter F, 182
    - letter G, 183
    - letter H, 184
    - letter J, 185
    - letter K, 186
    - letter L, 187
    - letter M, 188
    - letter N, 189
    - letter O, 190
    - letter P, 191
    - letter R, 192
    - letter S, 193
    - letter T, 194
    - letter U, 195
    - letter V, 196
    - letter W, 197
    - letter Y, 198
    - letter Z, 199
  - Publieke doorlopende schuld 3%, 1811-1814; 200-241
    - letter A eerste deel, 200
    - letter A tweede deel, 201
    - letter B eerste deel, 202
    - letter B tweede deel, 203
    - letter B derde deel, 204
    - letter B vierde deel, 205
    - letter C eerste deel, 206
    - letter C tweede deel, 207
    - letter D eerste deel, 208
    - letter D tweede deel, 209
    - letter E, 210
    - letter F, 211
    - letter G eerste deel, 212
    - letter G tweede deel, 213
    - letter H eerste deel, 214
    - letter H tweede deel, 215
    - letter H derde deel, 216
    - letter J, 217
    - letter K eerste deel, 218
    - letter K tweede deel, 219
    - letter L eerste deel, 220
    - letter L tweede deel, 221
    - letter M eerste deel, 222
    - letter M tweede deel, 223
    - letter N, 224
    - letter O, 225
    - letter P eerste deel, 226
    - letter P tweede deel, 227
    - letter Q, 228
    - letter R eerste deel, 229
    - letter R tweede deel, 230
    - letter S eerste deel, 231
    - letter S tweede deel, 232
    - letter S derde deel, 233
    - letter T, 234
    - letter U, 235
    - letter V eerste deel, 236
    - letter V tweede deel, 237
    - letter W eerste deel, 238
    - letter W tweede deel, 239
    - letter Y, 240
    - letter Z, 241
  - Publieke doorlopende schuld 3 1/2%, 1812-1814; 242-268
    - letter A, 242
    - letter B eerste deel, 243
    - letter B tweede deel, 244
    - letter C, 245
    - letter D, 246
    - letter E, 247
    - letter F, 248
    - letter G, 249
    - letter H eerste deel, 250
    - letter H tweede deel, 251
    - letter J, 252
    - letter K, 253
    - letter L, 254
    - letter M, 255
    - letter N, 256
    - letter O, 257
    - letter P, 258
    - letter Q, 259
    - letter R, 260
    - letter S eerste deel, 261
    - letter S tweede deel, 262
    - letter T, 263
    - letter U, 264
    - letter V, 265
    - letter W, 266
    - letter Y, 267
    - letter Z, 268
  - Publieke doorlopende schuld 4%, 1812-1814; 269-293
    - letter A, 269
    - letter B, 270
    - letter C, 271
    - letter D, 272
    - letter E, 273
    - letter F, 274
    - letter G, 275
    - letter H, 276
    - letter J, 277
    - letter K, 278
    - letter L, 279
    - letter M, 280
    - letter N, 281
    - letter O, 282
    - letter P, 283
    - letter Q, 284
    - letter R, 285
    - letter S, 286
    - letter T, 287
    - letter U, 288
    - letter V, 289
    - letter W, 290
    - letter X, 291
    - letter Y, 292
    - letter Z, 293
  - Publieke doorlopende schuld 4 1/2%, 1812-1812; 294
  - Publieke doorlopende schuld 5%, 1812-1814; 295-318
    - letter A, 295
    - letter B, 296
    - letter C, 297
    - letter D, 298
    - letter E, 299
    - letter F, 300
    - letter G, 301
    - letter H, 302
    - letter J, 303
    - letter K, 304
    - letter L, 305
    - letter M, 306
    - letter N, 307
    - letter O, 308
    - letter P, 309
    - letter Q, 310
    - letter R, 311
    - letter S, 312
    - letter T, 313
    - letter U, 314
    - letter V, 315
    - letter W, 316
    - letter Y, 317
    - letter Z, 318
  - Publieke aflosbare schuld 5%, 1812-1814; 319-341
    - letter A, 319
    - letter B, 320
    - letter C, 321
    - letter D, 322
    - letter E, 323
    - letter F, 324
    - letter G, 325
    - letter H, 326
    - letter I, 327
    - letter K, 328
    - letter L, 329
    - letter M, 330
    - letter N, 331
    - letter O, 332
    - letter P, 333
    - letter Q, 334
    - letter R, 335
    - letter S, 336
    - letter T, 337
    - letter V, 338
    - letter W, 339
    - letter Y, 340
    - letter Z, 341
  - Publieke doorlopende schuld 5 1/2%, 1812-1814; 342-362
    - letter A, 342
    - letter B, 343
    - letter C, 344
    - letter D, 345
    - letter E, 346
    - letter F, 347
    - letter G, 348
    - letter H, 349
    - letter J, 350
    - letter K, 351
    - letter L, 352
    - letter M, 353
    - letter N, 354
    - letter O, 355
    - letter P, 356
    - letter R, 357
    - letter S, 358
    - letter T, 359
    - letter V, 360
    - letter W, 361
    - letter Z, 362
  - Publieke doorlopende schuld 6%, 1812-1814; 363-385
    - letter A, 363
    - letter B, 364
    - letter C, 365
    - letter D, 366
    - letter E, 367
    - letter F, 368
    - letter G, 369
    - letter H, 370
    - letter J, 371
    - letter K, 372
    - letter L, 373
    - letter M, 374
    - letter N, 375
    - letter O, 376
    - letter P, 377
    - letter Q, 378
    - letter R, 379
    - letter S, 380
    - letter T, 381
    - letter U, 382
    - letter V, 383
    - letter W, 384
    - letter Z, 385
  - Publieke aflosbare schuld 6%, (A-Z), 1812-1814; 386
  - Publieke aflosbare schuld 5%, 1813-1814; 387-412
    - letter A, 387
    - letter B eerste deel, 388
    - letter B tweede deel, 389
    - letter C, 390
    - letter D, 391
    - letter E, 392
    - letter F, 393
    - letter G, 394
    - letter H eerste deel, 395
    - letter H tweede deel, 396
    - letter I, 397
    - letter K, 398
    - letter L, 399
    - letter M, 400
    - letter N, 401
    - letter O, 402
    - letter P, 403
    - letter Q, 404
    - letter R, 405
    - letter S eerste deel, 406
    - letter S tweede deel, 407
    - letter T, 408
    - letter U, 409
    - letter V, 410
    - letter W, 411
    - letter Z, 412
  - Publieke integrale schuld 5%, 1813-1814; 413
  - Publieke doorlopende schuld 7%, 1813-1814; 414-437
    - letter A, 414
    - letter B, 415
    - letter C, 416
    - letter D, 417
    - letter E, 418
    - letter F, 419
    - letter G, 420
    - letter H, 421
    - letter J, 422
    - letter K, 423
    - letter L, 424
    - letter M, 425
    - letter N, 426
    - letter O, 427
    - letter P, 428
    - letter Q, 429
    - letter R, 430
    - letter S, 431
    - letter T, 432
    - letter U, 433
    - letter V, 434
    - letter W, 435
    - letter Y, 436
    - letter Z, 437
  - Publieke schuld, lijfrenten op één lijf, 1813-1846; 438-445
    - folio 1-900, 438
    - folio 901-1800, 439
    - folio 1801-2700, 440
    - folio 2701-3600, 441
    - folio 3601-4500, 442
    - folio 4501-5400, 443
    - folio 5401-6300, 444
    - folio 6301-7200, 445
  - Klapper op de lijfrenten gevestigd op één lijf, 1813-1846; 446
  - Publieke schuld, lijfrenten op twee lijven, 1813-1836; 447
  - Nationale uitgestelde schuld, 1815-1850; 448-557
    - letter A eerste deel, 448
    - letter A tweede deel, 449
    - letter A derde deel, 450
    - letter A vierde deel, 451
    - letter A vijfde deel, 452
    - letter A zesde deel, 453
    - letter B eerste deel, 454
    - letter B tweede deel, 455
    - letter B derde deel, 456
    - letter B vierde deel, 457
    - letter B vijfde deel, 458
    - letter B zesde deel, 459
    - letter B zevende deel, 460
    - letter B achtste deel, 461
    - letter B negende deel, 462
    - letter B tiende deel, 463
    - letter B elfde deel, 464
    - letter C eerste deel, 465
    - letter C tweede deel, 466
    - letter C derde deel, 467
    - letter C vierde deel, 468
    - letter D eerste deel, 469
    - letter D tweede deel, 470
    - letter D derde deel, 471
    - letter D vierde deel, 472
    - letter D vijfde deel, 473
    - letter E eerste deel, 474
    - letter E tweede deel, 475
    - letter E derde deel, 476
    - letter F eerste deel, 477
    - letter F tweede deel, 478
    - letter G eerste deel, 479
    - letter G tweede deal, 480
    - letter G derde deel, 481
    - letter G vierde deel, 482
    - letter G vijfde deel, 483
    - letter G zesde deel, 484
    - letter G zevende deel, 485
    - letter G achtste deel, 486
    - letter G negende deel, 487
    - letter H eerste deel, 488
    - letter H tweede deel, 489
    - letter H derde deel, 490
    - letter H vierde deel, 491
    - letter H vijfde deel, 492
    - letter H zesde deel, 493
    - letter H zevende deel, 494
    - letter H achtste deel, 495
    - letter I eerste deel, 496
    - letter I tweede deel, 497
    - letter K eerste deel, 498
    - letter K tweede deel, 499
    - letter K derde deel, 500
    - letter K vierde deel, 501
    - letter K vijfde deel, 502
    - letter L eerste deel, 503
    - letter L tweede deel, 504
    - letter L derde deel, 505
    - letter L vierde deel, 506
    - letter L vijfde deel, 507
    - letter M eerste deel, 508
    - letter M tweede deel, 509
    - letter M derde deel, 510
    - letter M vierde deel, 511
    - letter M vijfde deel, 512
    - letter N eerste deel, 513
    - letter N derde deel, 514
    - letter N tweede deel, 515
    - letter O eerste deel, 516
    - letter O tweede deel, 517
    - letter O derde deel, 518
    - letter P eerste deel, 519
    - letter P tweede deel, 520
    - letter P derde deel, 521
    - letter P vierde deel, 522
    - letter Q, 523
    - letter R eerste deel, 524
    - letter R tweede deel, 525
    - letter R derde deel, 526
    - letter R vierde deel, 527
    - letter R vijfde deel, 528
    - letter S eerste deel, 529
    - letter S tweede deel, 530
    - letter S derde deel, 531
    - letter S vierde deel, 532
    - letter S vijfde deel, 533
    - letter S zesde deel, 534
    - letter S zevende deel, 535
    - letter S achtste deel, 536
    - letter S negende deel, 537
    - letter S tiende deel, 538
    - letter T eerste deel, 539
    - letter T tweede deel, 540
    - letter T derde deel, 541
    - letter U, 542
    - letter V eerste deel, 543
    - letter V tweede deel, 544
    - letter V derde deel, 545
    - letter V vierde deel, 546
    - letter V vijfde deel, 547
    - letter W eerste deel, 548
    - letter W tweede deel, 549
    - letter W derde deel, 550
    - letter W vierde deel, 551
    - letter W vijfde deel, 552
    - letter W zesde deel, 553
    - letter X, 554
    - letter Y, 555
    - letter Z eerste deel, 556
    - letter Z tweede deel, 557
  - Klappers Nationale uitgestelde schuld, 1815-1850; 558-579
    - letter A, 558
    - letter B, 559
    - letter C, 560
    - letter D, 561
    - letter E, 562
    - letter F, 563
    - letter G, 564
    - letter H, 565
    - letter I, 566
    - letter K, 567
    - letter L, 568
    - letter M, 569
    - letter N, 570
    - letter O, 571
    - letter P, 572
    - letter R, 573
    - letter S, 574
    - letter T, 575
    - letter U, 576
    - letter V, 577
    - letter W, 578
    - letter X Y Z, 579
  - Nationale werkelijke schuld 2 1/2%, 1815-1852; 580-1137
    - letter/deel A - 1, 580
    - letter/deel A - 2, 581
    - letter/deel A - 3, 582
    - letter/deel A - 4, 583
    - letter/deel A - 5, 584
    - letter/deel A - 6, 585
    - letter/deel A - 7, 586
    - letter/deel A - 8, 587
    - letter/deel A - 9, 588
    - letter/deel A - 10, 589
    - letter/deel A - 11, 590
    - letter/deel A - 12, 591
    - letter/deel A - 13, 592
    - letter/deel A - 14, 593
    - letter/deel A - 15, 594
    - letter/deel A - 16, 595
    - letter/deel A - 17, 596
    - letter/deel A - 18, 597
    - letter/deel A - 19, 598
    - letter/deel A - 20, 599
    - letter/deel A - 21, 600
    - letter/deel A - 22, 601
    - letter/deel B - 1, 602
    - letter/deel B - 2, 603
    - letter/deel B - 3, 604
    - letter/deel B - 4, 605
    - letter/deel B - 5, 606
    - letter/deel B - 6, 607
    - letter/deel B - 7, 608
    - letter/deel B - 8, 609
    - letter/deel B - 9, 610
    - letter/deel B - 10, 611
    - letter/deel B - 11, 612
    - letter/deel B - 12, 613
    - letter/deel B - 13, 614
    - letter/deel B - 14, 615
    - letter/deel B - 15, 616
    - letter/deel B - 16, 617
    - letter/deel B - 17, 618
    - letter/deel B - 18, 619
    - letter/deel B - 19, 620
    - letter/deel B - 20, 621
    - letter/deel B - 21, 622
    - letter/deel B - 22, 623
    - letter/deel B - 23, 624
    - letter/deel B - 24, 625
    - letter/deel B - 25, 626
    - letter/deel B - 26, 627
    - letter/deel B - 27, 628
    - letter/deel B - 28, 629
    - letter/deel B - 29, 630
    - letter/deel B - 30, 631
    - letter/deel B - 31, 632
    - letter/deel B - 32, 633
    - letter/deel B - 33, 634
    - letter/deel B - 34, 635
    - letter/deel B - 35, 636
    - letter/deel B - 36, 637
    - letter/deel B - 37, 638
    - letter/deel B - 38, 639
    - letter/deel B - 39, 640
    - letter/deel B - 40, 641
    - letter/deel B - 41, 642
    - letter/deel B - 42, 643
    - letter/deel B - 43, 644
    - letter/deel B - 44, 645
    - letter/deel B - 45, 646
    - letter/deel B - 46, 647
    - letter/deel B - 47, 648
    - letter/deel B - 48, 649
    - letter/deel B - 49, 650
    - letter/deel B - 50, 651
    - letter/deel B - 51, 652
    - letter/deel B - 52, 653
    - letter/deel B - 53, 654
    - letter/deel B - 54, 655
    - letter/deel B - 55, 656
    - letter/deel B - 56, 657
    - letter/deel B - 57, 658
    - letter/deel B - 58, 659
    - letter/deel B - 59, 660
    - letter/deel B - 60, 661
    - letter/deel B - 61, 662
    - letter/deel C - 1, 663
    - letter/deel C - 2, 664